nb: Musikalsk skraperille-overflatemateriale: Aluminium; Bambus; Glassfiber; Metall; Plast; Rustfritt stål; Tre; Annet
pl: Materiał rowkowanej powierzchni skrobaka muzycznego: Aluminium; Bambus; Włókno szklane; Metal; Tworzywo sztuczne; Stal nierdzewna; Drewno; Inne
pt-PT: Material da superfície da ranhura do raspador musical: Alumínio; Bambu; Fibra de vidro; Metal; Plástico; Aço inoxidável; Madeira; Outro
cs: Materiál drážkovaného povrchu drhla: Hliník; Bambus; Sklolaminát; Kov; Plast; Nerezová ocel; Dřevo; Ostatní
it: Materiale della superficie scanalata del raschiatore musicale: Alluminio; Bambù; Fibra di vetro; Metallo; Plastica; Acciaio inossidabile; Legno; Altro
vi: Vật liệu bề mặt rãnh cạo nhạc: Nhôm; Tre; Sợi thủy tinh; Kim loại; Nhựa; Thép không gỉ; Gỗ; Khác
hr-HR: Materijal površine utora glazbenog strugača: Aluminij; Bambus; Stakloplastika; Metal; Plastika; Nehrđajući čelik; Drvo; Ostalo
nl: Muzikale schraper groefoppervlak materiaal: Aluminium; Bamboe; Glasvezel; Metaal; Plastic; Roestvrij staal; Hout; Anders
tr: Müzikal kazıyıcı oluk yüzey malzemesi: Alüminyum; Bambu; Fiberglas; Metal; Plastik; Paslanmaz çelik; Ahşap; Diğer
sl-SI: Material narebrene površine glasbenega strgala: Aluminij; Bambus; Steklena vlakna; Kovina; Plastika; Nerjaveče jeklo; Les; Drugo
fr: Matériau de la surface rainurée du racleur musical: Aluminium; Bambou; Fibre de verre; Métal; Plastique; Acier inoxydable; Bois; Autre
sv: Skrapinstrument – spårets ytmaterial: Aluminium; Bambu; Glasfiber; Metall; Plast; Rostfritt stål; Trä; Övrigt
el: Υλικό ανάγλυφης επιφάνειας μουσικού ξύστρου: Αλουμίνιο; Μπαμπού; Fiberglass; Μέταλλο; Πλαστικό; Ανοξείδωτο ατσάλι; Ξύλο; Άλλο
lt-LT: Muzikinio gremžtuko griovelių paviršiaus medžiaga: Aliuminis; Bambukas; Stiklo pluoštas; Metalas; Plastikas; Nerūdijantysis plienas; Mediena; Kita
zh-CN: 音乐刮擦器凹槽表面材质: 铝; 竹子; 玻璃纤维; 金属; 塑料; 不锈钢; 木材; 其他
de: Oberflächenmaterial der Rillen des Schabinstruments: Aluminium; Bambus; Fiberglas; Metall; Kunststoff; Edelstahl; Holz; Sonstiges
bg-BG: Материал на набраздената повърхност на музикален гуиро: Алуминий; Бамбук; Фибростъкло; Метал; Пластмаса; Неръждаема стомана; Дърво; Друго
ro-RO: Material de suprafață pentru canelura racletei muzicale: Aluminiu; Bambus; Fibră de sticlă; Metal; Plastic; Oțel inoxidabil; Lemn; Altele
sk-SK: Materiál povrchu drážky hudobného škrabáka: Hliník; Bambus; Sklolaminát; Kov; Plast; Nerezová oceľ; Drevo; Iné
ru: Материал рифленой поверхности музыкального скребка: Алюминий; Бамбук; Стекловолокно; Металл; Пластик; Нержавеющая сталь; Дерево; Другое
ko: 뮤지컬 스크레이퍼 홈 표면 재질: 알루미늄; 대나무; 파이버글라스; 금속; 플라스틱; 스테인리스 스틸; 목재; 기타
ja: ミュージカルスクレーパーの溝表面材: アルミニウム; 竹; グラスファイバー; 金属; プラスチック; ステンレススチール; 木材; その他
fi: Raappasoittimen uran pintamateriaali: Alumiini; Bambu; Lasikuitu; Metalli; Muovi; Ruostumaton teräs; Puu; Muu
da: Musikalsk skrabeoverflades materiale: Aluminium; Bambus; Glasfiber; Metal; Plast; Rustfrit stål; Træ; Andet
th: วัสดุพื้นผิวร่องขูดดนตรี: อะลูมิเนียม; ไม้ไผ่; ไฟเบอร์กลาส; โลหะ; พลาสติก; สเตนเลสสตีล; ไม้; อื่นๆ
pt-BR: Reco-reco material da superfície ranhurada: Alumínio; Bambu; Fibra de vidro; Metal; Plástico; Aço inoxidável; Madeira; Outro
en: Musical scraper groove surface material: Aluminum; Bamboo; Fiberglass; Metal; Plastic; Stainless steel; Wood; Other
hu: Kaparó horonyfelületének anyaga: Alumínium; Bambusz; Üvegszálas; Fém; Műanyag; Rozsdamentes acél; Fa; Egyéb
zh-TW: 刮奏樂器溝槽表面材質: 鋁; 竹; 玻璃纖維; 金屬; 塑膠; 不鏽鋼; 木質; 其他
es: Material de la superficie ranurada del raspador musical: Aluminio; Bambú; Fibra de vidrio; Metal; Plástico; Acero inoxidable; Madera; Otro